【裁判字號】    95,易,134
【裁判日期】    950421
【裁判案由】    竊盜等
【裁判全文】
臺灣新竹地方法院刑事判決               95年度易字第134號
公  訴  人  臺灣新竹地方法院檢察署檢察官
被      告  甲○○
                    （現於臺灣新竹戒治所強制戒治中）
上列被告因竊盜等案件，經檢察官提起公訴（95年度偵緝字第52
號），經本院合議庭裁定改行簡式審判程序，判決如下：
    主  文
甲○○連續侵占遺失物，處罰金肆仟元，如易服勞役，以佰元
折算壹日。又連續於夜間侵入住宅竊盜，累犯，處有期徒刑壹年
肆月。
    事  實
一、甲○○曾因違反毒品危害防制條例及竊盜案件，經臺灣花蓮
    地方法院於民國92年5月21日分別判處有期徒刑1年、4月確
    定，應執行有期徒刑1年2月，於93年2月5日縮刑期滿執行完
    畢。猶不知警惕，竟基於意圖為自己不法所有之概括犯意，
    連續於下列時、地為侵占遺失物之行為：(一)於94年3、4月間
    某日，在新竹市○○路某公園拾獲己○○之國民身分證、汽
    車與機車駕駛執照與行車執照各1張、健保卡2張、信用卡及
    提款卡共8張、各式會員卡13張、其他證件4張等物（係己○○於93年3月18日下午6時許在新竹市○○街與世界街口遭不
    詳姓名年籍之人所搶奪之物，後遭棄置於該處），而將該拾
    獲之上揭物品侵占入己。(二)復於94年6月13日後之某日在新
    竹市某處拾獲丁○○所遺失之國民身分證1張，而將之侵占
    入己。另基於意圖為自己不法所有之概括犯意，連續於下列
    時、地為竊盜之行為：(三)於94年6月17日凌晨0時30分許之夜
    間，侵入戊○○位於新竹市○○路○段78巷36號之住宅內，
    竊取陳彭金妹國民身分證與健保卡、印章、存摺、合作金庫
    銀行存摺與金融卡2張、陳世昌工作識別證及照片光碟等物
    得手。(四)再於94年6月28日凌晨2時許之夜間，侵入丙○○所
    經營位於新竹市○○街119號「雅芬美容院」（非住宅或有
    人居住之建築物，侵入建築物部分未據告訴）內，竊取印章
    1 顆、玉山銀行銀行信用卡1張及現金新臺幣（下同）800元
    。(五)甲○○又與真實姓名年籍不詳綽號「阿寶」之成年男子
    ，接續上開意圖為自己不法所有之概括犯意聯絡，於94年7
    月3日凌晨3時許之夜間，侵入庚○○任店長而位於新竹市○○路○段53號「大買家科技股份有限公司」（非住宅或有人
    居住之建築物，侵入建築物部分未據告訴）內，竊取桌上型
    電腦5台得手。(六)復於94年7月10日下午4時許，侵入乙○○
    位於新竹市○○路○段241號之住宅內（侵入住宅部分未據告
    訴），竊取國民身分證與健保卡、金融卡3張、信用卡5張、
    駕駛執照2張與行車執照1張、學生證1張、筆記型電腦1台及
    燒錄器2台等物得手。嗣於同年7月14日下午2時許，在其友
    人位於新竹市○○路○段307號住處為警當場查獲，並扣得提
    款卡14張、信用卡5張、國民身分證4張、駕駛執照與行車執
    照3張、健保卡3張、各式會員卡16張、學生證1張、存摺4本
    、其他證件4張及印章1顆等物，始悉上情。
二、案經新竹市警察局移請臺灣新竹地方法院檢察署檢察官偵查
    起訴。
    理  由
一、本件被告甲○○所犯侵占遺失物及加重竊盜、竊盜等罪，均
    非死刑、無期徒刑、最輕本刑為3年以上有期徒刑之罪，或
    高等法院管轄第一審之案件，被告於本院準備程序進行中，
    就被訴事實為有罪之陳述，經本院合議庭認合於刑事訴訟法
    第273條之1之規定，裁定進行簡式審判程序，合先敘明。
二、上揭事實，業據被告坦承不諱，所供核與告訴人戊○○、庚○○、乙○○及丙○○及被害人己○○於警詢中之指述情節
    相符，並有查獲現場照片6幀附於偵查卷內可佐，復有扣押
    筆錄、扣押物品收據及扣押物品目錄表各1件在卷。足認被
    告自白與事實相符，事證明確，被告犯行堪以認定。
三、查事實欄一所示之(三)、(六)之犯罪事實中，被告係於夜間侵入
    告訴人戊○○及乙○○家中即其等住宅行竊，業據告訴人戊○○及乙○○於警詢中指述明確。而事實欄一所示之(四)、(五)
    之犯罪事實中被告係於夜間侵入告訴人丙○○所經營之「雅
    芬美容院」及證人庚○○任店長之「大買家科技股份有限公
    司」中，惟被告侵入當時「雅芬美容院」業已打烊，「大買
    家科技股份有限公司」業已下班，均無人居住等情，業據被
    告供明，是均非屬於住宅或有人居住之建築物。是核被告所
    為事實欄一所示之(一)、(二)之犯行係犯刑法第337條之侵占遺
    失物罪；事實欄一所示之(三)、(六)之犯行係犯刑法第321條第1
    項之夜間侵入住宅竊盜罪；事實欄一所示之(四)、(五)之犯行係
    犯刑法第320條第1項之竊盜罪。被告就事實欄一所示之(五)之
    竊盜犯行，與真實姓名年籍不詳綽號「阿寶」之成年男子有
    犯意之聯絡及行為之分攤，應論以共同正犯。被告先後2次
    侵占遺失物犯行，時間緊接，所犯罪名基本構成要件相同，
    顯係基於概括犯意而為，應依連續犯規定論以一罪，並加重
    其刑。又被告先後4次竊盜犯行，時間緊接，所犯罪名基本
    構成要件相同，顯係基於概括犯意而為，應依連續犯規定論
    以一情節較重之夜間侵入住宅竊盜罪，並加重其刑。又被告
    所犯上開二罪間，犯意各別，行為互殊，應予分論併罰。又
    被告有如事實欄一所述之前科執行情形，有臺灣高等法院被
    告前案紀錄表1紙在卷可稽，其於前案有期徒刑執行完畢後
    ，5 年內再犯本件有期徒刑以上刑之加重竊盜罪，為累犯，
    依法遞加重其刑。爰審酌被告正值青壯之年，竟不思以己力
    賺取財物，多次為本案財產犯罪，對他人財產安全危害甚鉅
    ，惟事後尚能坦承犯行等一切情狀，本院認公訴人於起訴書
    中建請本院從重量處有期徒刑2年，並不相當，是本院量處
    如主文所示之主刑。
四、就事實欄一所示之(四)、(五)之犯罪事實，原起訴書載明係於夜
    間侵入住宅竊盜，惟業經公訴人於本院95年4月14日準備程
    序時當庭更正犯罪事實為無夜間侵入住宅竊盜情形，且更正
    所犯法條為刑法第320條第1項，爰不依刑事訴訟法第300條
    規定變更起訴法條，並此敘明。
五、據上論斷，應依刑事訴訟法第273條之1、第299條第1項前段
    ，刑法第56條、第337條、第321條第1項第1款、第47條、第
    42條第2項，罰金罰鍰提高標準條例第1條前段、第2條，判
    決如主文。
本案經檢察官邱巧寧到庭執行職務。
中    華    民    國    95    年    4     月    21    日
                  刑事第二庭    法  官  方鴻愷
以上正本證明與原本無異。
如不服本判決，應於送達後10日內向本院提出上訴狀。
中    華    民    國    95    年    4     月    21    日
                                書記官  吳美雲
附錄本案論罪科刑法條全文：
中華民國刑法第337條
意圖為自己或第三人不法之所有，而侵占遺失物、漂流物或其他
離本人所持有之物者，處500元以下罰金。
中華民國刑法第321條
犯竊盜罪而有左列情形之一者，處6月以上、5年以下有期徒刑：
一  於夜間侵入住宅或有人居住之建築物、船艦或隱匿其內而犯
    之者。
二  毀越門扇、牆垣或其他安全設備而犯之者。
三  攜帶兇器而犯之者。
四  結夥三人以上而犯之者。
五  乘火災、水災或其他災害之際而犯之者。
六  在車站或埠頭而犯之者。
前項之未遂犯罰之。


司法院資訊處製作；財團法人民間司法改革基金會備份。
